# 请教陈版-应收票据贴现

提问人：zjsshine 时间：2014-05-25 20:31:56
陈版您好！ 在论坛看到您关于应收银行承兑汇票的贴现：“问题解答四”发布后，规定对附有追索权的应收票据贴现业务作为短期借款处理。但是在实务操作中，由于银行承兑汇票一般不会出现拒付情况，所以很多企业和事务所都认为对银行承兑汇票的贴现可以沿用原先的处理方法，即直接在贴现时作为冲减应收票据处理。
由于解答四中，如果存在企业承担票据到期付款人未付款时，贴现单位需要承担付款的责任和义务，所以是否在这种情况下，确认短期借款，和直接冲减应收票据，都是可以的？至少都是可以解释的？
那么在IFRS下面，对于票据到期，贴现单位承担付款义务的时候，也可以同时存在这样 2 种会计处理么?
谢谢！

回答人：chenyiwei
IFRS下，应根据IAS 39对金融资产转移的相关规定（实质内容与新准则体系下的《企业会计准则第 23 号——金融资产转移》类似）处理，在此过程中也可以考虑被转移金融资产所有权上的主要风险和报酬的实质转移情况，最终得出的结论与中国准则下的习惯做法类似，即：信誉良好的大型银行开具的银行承兑汇票背书或贴现时可以终止确认，商业承兑汇票或者信誉较差的小型银行开具的银行承兑汇票在背书转让或贴现时作为短期借款处理，按继续涉入程度确认金融资产和金融负债。

提问人：zjsshine 时间：2014-05-26 09:42:35
陈版，我看了下 23 号准则：
以下情形通常表明企业保留了金融资产所有权上几乎所有的风险和报酬: 1.采用附追索权方式出售金融资产。企业出售金融资产时，如果根据与购买方之间的协 议约定，在所出售金融资产的现金流量无法收回时，购买方能够向企业进行追偿，企业也应 承担任何未来损失。此时，可以认定企业保留了该金融资产所有权上几乎所有的风险和报酬， 不应当终止确认该金融资产。
是否一定要根据这个条款的文字意思去认为，票据贴现，如果有贴现合同规定附追索权的，就只能贷记短期借款？
另外，IFRS里面对于这部分理解的条款是：Under the Standard, if an entity has transferred a financial asset, it assesses whether it has transferred substantially all the risks and rewards of ownership of the transferred asset. If an entity has retained substantially all such risks and rewards, it continues to recognise the transferred asset. If it has transferred substantially all such risks and rewards, it derecognises the transferred asset. 这条么？

回答人：chenyiwei
现在中国准则下是按照解释 5 号第三条处理，也是强调风险和报酬转移的实质，而不是仅仅看是否有追索权的法律形式。应该与你所引用的IFRS下的相应规定实质上是一致的。